【裁判字號】    90,上訴,39
【裁判日期】    900518
【裁判案由】    偽造有價證券等
【裁判全文】
臺灣高等法院高雄分院刑事判決                        九十年度上訴字第三九號
    上  訴  人
    即  被  告  乙○○
    選任辯護人  沈榮生
右上訴人因偽造有價證券等案件，不服臺灣屏東地方法院八十九年度訴字第二五號，
中華民國八十九年十一月六日第一審判決（起訴案號：臺灣屏東地方法院檢察署八十
八年度偵字第六一七一、第六三三○、六八○六號）提起上訴，本院判決如左：
    主  文
原判決撤銷。。
乙○○連續意圖供行使之用，而偽造有價證券，處有期徒刑參年。偽造之附表編號一
至四所示之本票參佰參拾柒張及偽造之「辛○○」、「丙○○」、「甲○○」、「丁○○」及「戊○○」之印章各壹枚，均沒收。
     事  實
一、乙○○先後於八十五年四月二十五日、八十五年九月十五日、八十六年三月一日
    及八十六年九月五日，自任會首，招集如附表所示之四組互助會，並擅將辛○○
    （在一、二、四組）、丙○○（一、二）、戊○○（二）、己○○（三、四）列
    為會員，其因須款週轉，竟基於意圖為自己不法之所有及偽造文書之概括犯意，
    自八十五年六月二十五日起至八十七年一月五日止，連續於附表日期欄所示之日
    ，分別假冒辛○○、丙○○、戊○○、己○○、甲○○或丁○○名義在互助會投
    標單上書寫標息，偽造標單，表示渠等願依其標單上所載明之會息標取互助會會
    款，據以參與競標而標取會款，足以生損害於被冒名之人及各組活會會員，並為
    遂行其詐財目的，基於意圖供行使之用之概括犯意，於不詳時、地，先委請不詳
    姓名不知情之刻印者，偽造辛○○、丙○○、戊○○、甲○○及丁○○之印章各
    一枚，嗣於各附表本票發票日欄所示日期，分別以辛○○、丙○○、戊○○、己○○、甲○○、丁○○或己○○名義，在空白本票，簽發面額新台幣（下同）各
    二萬元，發票日如附表日期欄所示，發票人處偽簽辛○○、丙○○、戊○○、己○○、甲○○、丁○○及己○○署押，並將上開偽造印章分別蓋於其上（另己○○印章係先前託乙○○找工作交付，乙○○擅自取之蓋上），完成發票行為，同
    時偽造如附表張數欄本票多紙，嗣於附表所示日期，先後分別將上開偽造本票分
    別交予活會會員收執以供擔保，使各組之活會會員均陷於錯誤，誤以為確係該等
    之人得標，乃將經扣除各該會期標金後之會款交付予乙○○，總計詐得五百十八
    萬九千元（各組互助會明細、被冒標者、時間、標金、詐取金額及偽造本票張數
    等，均如附表一至四所示）。
二、案經被冒名入會之己○○及活會會員壬○○、庚○○等訴請臺灣屏東地方法院檢
    察署檢察官偵查起訴。
     理  由
一、訊據上訴人即被告乙○○否認前揭犯行，辯稱：丙○○、甲○○、辛○○、丁○○、己○○、戊○○等得標之人均確有參加互助會，且已得標，伊未冒標會款及
    偽造本票云云。惟查：
（一）前揭犯罪事實，業據告訴人己○○、壬○○及庚○○指訴綦詳，核與證人甲○○於偵、審中證稱：「（你有無授權乙○○開本票《提示甲○○簽發本票》？
      ）我沒有授權乙○○開本票，我自己也沒有因互助會開本票，卷附甲○○簽發
      本票不是我開的。」（見八十八年度偵字第六一七一號第四八頁）、「．．．
      我參加了一個會即八十六年九月五日招的會，我未得標．．．我也未簽任何本
      票，也未答應乙○○簽我的本票。」「沒有交印章給他。」（見原審卷第十八
      、六三頁）、「（卷附甲○○的本票是否是你所簽發的《逐一提示》？）不是
      我簽的。」「（是否同意被告簽發你的本票？）我事先不知道，事後我才知道
      的，我有告訴他他簽發本票的他要承擔。」等語（見本院卷第七一頁），證人
      戊○○於偵、審中證稱：「（《提示劉秋吉簽發本票》二萬元本票是否你開的
      ？）不是我開的，我也沒有授權乙○○開本票。」（見八十八年度偵字第六一
      七一號第二十頁）、「．．以我的名義簽本票則未經我同意及授權．．．。」
      等語（見原審卷第十八頁），證人丁○○於偵、審中證稱：「二會均未得標，
      事實上我未簽發本票，但外面我名義的本票但不是我簽的。」（見原審卷第十
      七頁）、「（卷附丁○○簽發本票是否是你所簽發的《逐一提示》？）不是我
      簽的，印文也不是我的，我沒有標會，為何會有本票在外我不知道。」、「（
      八十六年六月二十五日是否有標取會款？）沒有。」等語（見本院卷第七二頁
      ），證人即被告小姑辛○○於原審中證稱，伊不知道八十五年四月二十五日那
      個互助會為何會有伊之名字，伊無授權被告以伊之名義開本票等語（見原審卷
      第十八、十九頁）。證人即被告胞姊丙○○於初次偵查中證稱，伊八十三年間
      有參加被告邀集之互助會，後來（本件四組互助會均係八十五年以後才邀集）
      都沒有參加等語（見八十八年度偵字第六一七一號卷第四七頁），所證述情節
      相符，且證人丙○○、甲○○對持票人向屏東地方法院聲請本件本票強制執行
      （八十七年度票字第四五三六及四五三八號），均曾主張偽簽發本票不服提起
      抗告（終仍遭抗告駁回），有台灣屏東地方法院函二紙卷附可按（見本院卷第
      四五、四六頁），而告訴人己○○、證人庚○○、戊○○、辛○○、丙○○分
      別係被告表兄、表妹、小叔、小姑、姊姊，與被告有親戚關係，自無誣陷可能
      。
（二）雖證人辛○○初於偵訊時供稱：伊參加被告所招集之二個互助會，二會都結束
      了，被告會錢沒有給伊清楚（按指已得標），伊有同意被告開伊之本票云云，
      嗣於原審審理時先供稱：伊參加了八十六年九月五日及八十五年九月十五日的
      那二個互助會，不知道八十五年四月二十五日那個互助會為何會有伊之名字，
      伊無授權被告以伊之名義開本票云云。然於原審當庭遭告訴人壬○○反駁指稱
      ：辛○○於其在台南地院另行提起之民事訴訟案件中，否認有參加互助會，但
      後來又稱有授權被告以伊名義參加互助會，有授權被告開伊之本票等語。斯時
      ，辛○○始於原審供稱：被告未告知伊要以伊名義參加互助會，伊亦「未曾得
      標」云云，且另供稱：伊有付會款，因被告有欠伊一百萬元，伊就以被告應給
      伊之欠款抵會錢云云。查辛○○為被告之小姑，其間具有姻親之關係，辛○○
      先後於本案及案外之供述歧異，或謂有參加且已得標，或謂有參加未得標，兩
      者衝突，已難信屬實，且避重就輕陳稱以欠款項抵會款云云，所謂欠款一百萬
      ，復無證據可佐，縱或屬實，然顯未現實繳付會款，其謂有參加被告招集之互
      助會，並有授權被告開立本票云云，顯係勾串迴護被告之詞，無可採信。證人
      辛○○於台灣台南地方法院台南簡易庭雖自認授權被告乙○○代為簽發本票云
      云，要係迴護被告之詞，不足採信，自部分事證已明，無調取卷宗之必要。另
      就證人丙○○是否參加被告所招集之互助會一節，其初於偵訊時已供承：伊八
      十三年間有參加，後來都沒有參加云云，嗣於原審審理時改稱：伊有參加被告
      所招集八十五年四月二十五日的互助會，伊有標到，但會款均由被告處理，伊
      繳了十幾會云云，前後已有不一，且其就如何繳付會款與被告一節，則避重就
      輕、語焉不詳，無法為合理之說明，並當庭為告訴人壬○○反駁指稱：其持有
      丙○○的本票，於打電話向丙○○要錢時，丙○○說她未跟二十五日的會，本
      票是被告簽的等語後，丙○○始改口稱：被告投標前有告訴伊，但得標後，伊
      也未收到錢，均是由被告處理云云。查丙○○為被告胞姊，初於偵訊時已否認
      參加被告所招集之本件四組互助會，且對執票人就其名義簽發本票聲請法院強
      制執行事件，亦不服抗告，已如前述，足認其並無參加被告邀集本件互助會及
      同意被告簽發本件之本票，是其事後承認有參加被告八十五年以後所邀集本件
      四組互助會云云，要係事後迴護被告之詞，亦無足採。另證人甲○○並無標取
      會款，亦無同意被告以其名義標取會款及書寫本票，且曾就執票人提起本票強
      制執行事件不服提起抗告，已如前述，則被告事後向證人甲○○表示願承擔偽
      簽票據即會款債務，證人甲○○始就八十八年度票字第三二七五號本票強制執
      行裁定未提出抗告，不能遽認甲○○有同意被告標取會款及偽造本票。另證人
      戊○○證稱「．．．我應該是有參加八十五年九月十五日互助會，我未曾繳過
      錢，也未收過會款，被告有告訴我要以我名義參加互助會一會」云云，其既未
      繳過會錢，何來有參加被告邀集互助會，是其此部份證述，亦係迴護被告之詞
      ，自非可採。
（三）按民間互助會係會首與會員間所訂立之契約，會員與會員間並無法律關係存在
      ，會員乃以會首之資力為判斷是否參加之依據，而參加之其餘會員及渠等資力
      如何，則非關緊要。易言之，會首之資力狀況，厥為會員至所關切之事，倘會
      首就其資力困窘有所隱諱，欺瞞其餘會員，以無實際參與會務繳納會款意思之
      人頭入會，進而以該等人頭會員名義投標，實則自身標取會款運用，致會員認
      定會首資力無虞，誤信該互助會順利進行，並交付會款者，難謂無使會員陷於
      錯誤因而交付會款之情事。又民間互助會除有特別約定外，僅係會首與各會員
      間成立契約關係，不論何人得標，會首對於已領取會款之會員（即所謂死會會
      員），均得請求給付該次應繳會款，是以會首冒標，其詐欺之對象應僅限於尚
      未得標之會員（即所謂活會會員）。依臺灣民間互助會習慣，活會會員皆係將
      會額扣除標金（即會息）後繳納予會首，故會首冒用其他會員名義得標，致活
      會會員繳納該次冒標之會款，即為被詐欺金額。本件被告冒用部分親友名義入
      會，並以該等親友會員名義或冒其他會員名義標取會款，足認被告確有施用詐
      術，致該互助會活會會員陷於錯誤，進而交付會款（詳如附表所示），造成遭
      其冒名者及當期其餘各活會會員之損害。再者，被告自任會首招集本件四組互
      助會，於各該互助會開始之初，即已向與會會員收取會頭錢，此筆款項已足供
      該互助會之運作，況會首不外收取各會員所繳會款轉交得標會員耳，恰如代收
      轉付之性質，被告未曾供陳有死會會員拒不繳付會款情事，詎被告於大量冒名
      標得會款後，復無力解決互助會運作產生之債務，則其於冒標標取會款時，主
      觀上乃出於意圖為自己不法之所有之詐欺意思甚明。
（四）綜上所述，被告所辯要係卸責之詞，此外，復有本件四個互助會之會單及丁○○、辛○○、甲○○、丙○○、戊○○、己○○名義之本票多紙影本可稽，事
      證明確，被告右揭犯行，應堪認定。
二、查被告乙○○在空白紙上偽造他人署押，及填載競標之利息，依習慣為參與競標
    之準私文書。被告偽造如事實欄所示被冒標人名義之標單，持以行使參予競標，
    足以生損害於被冒標人及其他活會會員，所為係犯刑法第二百十六條、第二百二
    十條第一項、第二百十條之行使偽造準私文書罪；被告意圖供行使之用，而偽造
    如附表被冒標人名義之本票，並持之作為保證向活會會員詐財得逞，核係犯刑法
    第二百零一條第一項之偽造有價證券罪及刑法第三百三十九條第一項之詐欺取財
    罪（最高法院六十二年六月二十日，六十二年第一次刑事庭庭長會議決議參照）
    。被告於附表所示每次同時偽造同一人多張本票，為接續犯之一罪。被告於投標
    單上偽造署押，為偽造準私文書之部分行為；又偽造準私文書後，持以行使，偽
    造之低度行為，為行使之高度行為所吸收，均不另論罪。被告盜刻印章，為偽造
    有價證券之預備行為；其在偽造本票發票人簽附表所示名字，並將偽刻印章蓋在
    本票發票人上，偽造署押及印文，為偽造有價證券罪之部分行為，均不另論罪；
    又偽造有價證券後，持以行使，行使之低度行為，為偽造之高度行為所吸收，僅
    論以偽造有價證券罪。被告利用不知情之刻印者盜刻印章，為間接正犯。被告於
    附表所示每次同時向多數互助會活會會員詐財得逞，係一行為觸犯數詐欺罪名，
    應依想像競合犯規定，從一重處斷。被告先後多次行使偽造準私文書、偽造有價
    證券及詐欺取財犯行，時間緊接，所犯罪名分別相同，顯係分別各基於概括犯意
    為之，應分別依連續犯之規定各論以一罪。被告係以行使偽造準私文書及偽造有
    價證券之方法行為，達成其詐欺取財犯行之結果行為，其所犯偽造有價證券罪、
    行使偽造準私文書罪與詐欺罪間，有方法結果之牽連關係，為牽連犯，應依刑法
    第五十五條牽連犯之規定從一重依偽造有價證券罪處斷。公訴人雖未對被告行使
    偽造準私文書部分起訴，惟此部份與起訴部分，有牽連犯之裁判上一罪關係，已
    如前述，本院自應一併審理。
三、原審予以被告丙○○論罪科刑，固非無見，惟查被告於附表所示每次同時偽造同
    一人多張本票，侵害單一法益，為接續犯之單純一罪，已如前述，原判決認係一
    行為觸犯數相同罪名，同時侵害數法益，屬想像競合犯，應從一重處斷，自有未
    合。被告上訴意旨，否認犯罪，指摘原判決不當，固無足取，然原判決既有上述
    可議，自應由本院將原判決撤銷改判。審酌被告犯罪動機動機、目的、其為一己
    利益，不惜詐騙他人財物，所為偽造本票詐財破壞社會金融秩序，造成眾多被害
    人損害，犯後曾陸續小額償還各會員之欠款，及犯罪後之態度等一切情狀，處如
    主文第二項所示之刑，以資懲儆。被告偽造如附表一至四所示之本票三百三十七
    張及各該冒標名義人之偽造印章（己○○除外）各一枚，因無法證明業已滅失，
    前者應依刑法第二百零五條規定沒收，後者應依同法第二百十九條規定沒收。而
    其上所蓋用偽造之印文、署押等，係屬偽造之本票之一部，已因上開本票之沒收
    而包括在內，不另為沒收之諭知。至己○○所有之印章一枚，乃告訴人己○○交
    付被告，以為謀職之用，現仍為被告所持有，為告訴人己○○是認，其屬真正；
    其餘偽造之標單等物均已丟棄，業據被告供述在卷，均不另為沒收之諭知。
據上論結，應依刑事訴訟法第三百六十九條第一項前段，第三百六十四條、第二百九
十九條第一項前段、刑法第五十六條、第二百十六條、第二百二十條第一項、第二百
十條、第二百零一條第一項、第三百三十九條第一項、第五十五條、第二百零五條、
第二百十九條，罰金罰鍰提高標準條例第一條前段，判決如主文。
本案經檢察官董明正到庭執行職務。
中    華    民    國         九十       年      五      月     十八     日
                              臺灣高等法院高雄分院刑事第八庭
    審判長法官  郭雅美
                                        法官  洪兆隆
                                        法官  莊飛宗
右正本證明與原本無異。
如不服本判決，應於判決送達後十日內向本院提出上訴狀，其未述理由者並應於提
出上訴狀後十日內向本院補提理由書（應附繕本)。
                                      書記官  張宗芳
中    華    民    國         九十       年      五      月    二十二    日
附錄：本判決論罪科刑法條全文
刑法第二百零一條第一項
  意圖供行使之用，而偽造、變造公債票、公司股票或其他有價證券者，處三年以上
  十年以下有期徒刑，得併科三千元以下罰金。
刑法第二百十條
偽造、變造私文書，足以生損害於公眾或他人者，處五年以下有期徒刑。
刑法第二百十六條
行使第二百十條至第二百十五條之文書者，依偽造、變造文書或登載不實事項或使登
載不實事項之規定處斷。
刑法第三百三十九條第一項：
意圖為自己或第三人不法之所有，以詐術使人將本人或第三人之物交付者，處五年以
下有期徒刑、拘役或科或併科一千元以下罰金。
  附表一
  八十五年四月二十五日起至八十八年五月二十五日止，每月二十五日開標，每會二
  萬元，採內標制，共計三十八會。
┌──┬────┬─────┬────┬─────┬─────┬────┐
│編號│會員名稱│日      期│標    金│ 賸餘活會 │ 詐取金額 │偽造本票│
│    │（即本票│（即本票發│        │          │          │張數    │
│    │發票人）│票日）    │        │          │          │        │
├──┼────┼─────┼────┼─────┼─────┼────┤
│一、│辛○○  │八十五年六│五千八百│三十五會  │四十四萬零│三十一張│
│    │        │月二十五日│元      │          │二百元    │        │
│    │        │          │        │          │          │        │
├──┼────┼─────┼────┼─────┼─────┼────┤
│二、│丙○○  │八十五年十│五千一百│三十一會  │四十一萬七│二十八張│
│    │        │月二十五日│元      │          │千二百元  │        │
│    │        │          │        │          │          │        │
├──┼────┼─────┼────┼─────┼─────┼────┤
│三、│甲○○  │八十五年十│五千八百│二十九會  │三十八萬三│二十七張│
│    │        │二月二十五│元      │          │千四百元  │        │
│    │        │日        │        │          │          │        │
├──┼────┼─────┼────┼─────┼─────┼────┤
│四、│辛○○  │八十六年四│六千八百│二十五會  │三十一萬六│二十四張│
│    │        │月二十五日│元      │          │千八百元  │        │
│    │        │          │        │          │          │        │
├──┼────┼─────┼────┼─────┼─────┼────┤
│五、│丁○○  │八十六年六│七千一百│二十三會  │二十九萬六│二十三張│
│    │        │月二十五日│元      │          │千七百元  │        │
│    │        │          │        │          │          │        │
├──┴────┴─────┴────┴─────┴─────┴────┤
│詐欺所得金額小計：一百八十五萬四千三百元。                            │
│                             │
│備註：                                                                │
│(1)被告以「辛○○」名義得標時，偽造以「辛○○」為發票人之本票，尚餘活會│
│  三十五會中，因有冒「丙○○」、「甲○○」、「辛○○」及「丁○○」之名│
│  入會，此部分無需交付本票供擔保，亦無收取會款，是計偽造「辛○○」名義│
│  之本票三十一張，交付予其餘活會會員，而詐取會款四十四萬零二百元。    │
│(2)被告以「丙○○」名義得標時，偽造以「丙○○」為發票人之本票，尚餘活會│
│  三十一會中，因有冒「甲○○」、「辛○○」及「丁○○」之名入會，此部分│
│  無需交付本票供擔保，亦無收取會款，是計偽造「丙○○」名義之本票二十八│
│  張，交付予其餘活會會員，而詐取會款四十一萬七千二百元。              │
│(3)被告以「甲○○」名義得標時，偽造以「甲○○」為發票人之本票，尚餘活會│
│  二十九會中，因有冒「辛○○」及「丁○○」之名入會，此部分無需交付本票│
│  供擔保，亦無收取會款，是計偽造「甲○○」名義之本票二十七張，交付予其│
│  餘活會會員，而詐取會款三十八萬三千四百元。                          │
│(4)被告復以「辛○○」名義得標時，偽造以「辛○○」為發票人之本票，尚餘活│
│  會二十五會中，因有冒「丁○○」之名入會，此部分無需交付本票供擔保，亦│
│  無收取會款，是計偽造「辛○○」名義之本票二十四張，交付予其餘活會會員│
│  ，而詐取會款三十一萬六千八百元。                                    │
│(5)被告以「丁○○」名義得標時，偽造以「丁○○」為發票人之本票，尚餘活會│
│  二十三會，是計偽造「丁○○」名義之本票二十三張，交付予其餘活會會員，│
│  而詐取會款二十九萬六千七百元。                                      │
│                                                                      │
└───────────────────────────────────┘
  附表二
  八十五年九月十五日起至八十八年十月十五日止，每月十五日開標，每會二萬元，
  採內標制，共計三十八會。
┌──┬────┬─────┬────┬─────┬─────┬────┐
│編號│會員名稱│日      期│標    金│ 賸餘活會 │ 詐取金額 │偽造本票│
│    │（即本票│（即本票發│        │          │          │張數    │
│    │發票人）│票日）    │        │          │          │        │
├──┼────┼─────┼────┼─────┼─────┼────┤
│一、│甲○○  │八十五年十│四千元  │三十六會  │五十一萬二│三十二張│
│    │        │月十五日  │        │          │千元      │        │
│    │        │          │        │          │          │        │
├──┼────┼─────┼────┼─────┼─────┼────┤
│二、│丙○○  │八十六年二│五千元  │三十二會  │四十三萬五│二十九張│
│    │        │月十五日  │        │          │千元      │        │
│    │        │          │        │          │          │        │
├──┼────┼─────┼────┼─────┼─────┼────┤
│三、│戊○○  │八十六年四│五千元  │三十會    │四十二萬元│二十八張│
│    │        │月十五日  │        │          │          │        │
│    │        │          │        │          │          │        │
├──┼────┼─────┼────┼─────┼─────┼────┤
│四、│甲○○  │八十六年六│五千元  │二十八會  │四十萬五千│二十七張│
│    │        │月十五日  │        │          │元        │        │
│    │        │          │        │          │          │        │
├──┼────┼─────┼────┼─────┼─────┼────┤
│五、│辛○○  │八十六年七│五千元  │二十七會  │四十萬五千│二十七張│
│    │        │月十五日  │        │          │元        │        │
│    │        │          │        │          │          │        │
├──┴────┴─────┴────┴─────┴─────┴────┤
│詐欺所得金額小計：二百十七萬七千元。                                  │
│                                                                      │
│備註：                                                                │
│(1)被告以「甲○○」名義得標時，偽造以「甲○○」為發票人之本票，尚餘活會│
│  三十六會中，因有冒「丙○○」、「戊○○」、「甲○○」及「辛○○」之名│
│  入會，此部分無需交付本票供擔保，亦無收取會款，是計偽造「甲○○」名義│
│  之本票三十二張，交付予其餘活會會員，而詐取會款五十一萬二千元。      │
│(2)被告以「丙○○」名義得標時，偽造以「丙○○」為發票人之本票，尚餘活會│
│  三十二會中，因有冒「戊○○」、「甲○○」及「辛○○」之名入會，此部分│
│  無需交付本票供擔保，亦無收取會款，是計偽造「丙○○」名義之本票二十九│
│  張，交付予其餘活會會員，而詐取會款四十三萬五千元。                  │
│(3)被告以「戊○○」名義得標時，偽造以「戊○○」為發票人之本票，尚餘活會│
│  三十會中，因有冒「甲○○」及「辛○○」之名入會，此部分無需交付本票供│
│  擔保，亦無收取會款，是計偽造「戊○○」名義之本票二十八張，交付予其餘│
│  活會會員，而詐取會款四十二萬元。                                    │
│(4)被告復以「甲○○」名義得標時，偽造以「甲○○」為發票人之本票，尚餘活│
│  會二十八會中，因有冒「辛○○」之名入會，此部分無需交付本票供擔保，亦│
│  無收取會款，是計偽造「甲○○」名義之本票二十七張，交付予其餘活會會員│
│  ，而詐取會款四十萬五千元。                                         │
│(5)被告以「辛○○」名義得標時，偽造以「辛○○」為發票人之本票，尚餘活會│
│  二十七會，是計偽造「辛○○」名義之本票二十七張，交付予其餘活會會員，│
│  而詐取會款四十萬五千元。                                            │
│                                                                      │
└───────────────────────────────────┘
  附表三
  八十六年三月一日起至八十八年九月一日止，每月一日開標，每會二萬元，採內標
  制，共計三十一會。
┌──┬────┬─────┬────┬─────┬─────┬────┐
│編號│會員名稱│日      期│標    金│ 賸餘活會 │ 詐取金額 │偽造本票│
│    │（即本票│（即本票發│        │          │          │張數    │
│    │發票人）│票日）    │        │          │          │        │
├──┼────┼─────┼────┼─────┼─────┼────┤
│一、│己○○  │八十六年四│三千六百│二十九會  │四十七萬五│二十九張│
│    │        │月一日    │元      │          │千六百元  │        │
│    │        │          │        │          │          │        │
├──┴────┴─────┴────┴─────┴─────┴────┤
│詐欺所得金額小計：四十七萬五千六百元。                                │
│                                                                      │
│備註：                                                                │
│被告以「己○○」名義得標時，偽造以「己○○」為發票人之本票，尚餘活會二│
│十九會，是計偽造「己○○」名義之本票二十九張，交付予其餘活會會員，而詐│
│取會款四十七萬五千六百元。                                            │
│                                                                      │
└───────────────────────────────────┘
  附表四
  八十六年九月五日起至八十八年五月五日止，每月五日開標，每會二萬元，採內標
  制，共計二十一會。
┌──┬────┬─────┬────┬─────┬─────┬────┐
│編號│會員名稱│日      期│標    金│ 賸餘活會 │ 詐取金額 │偽造本票│
│    │（即本票│（即本票發│        │          │          │張數    │
│    │發票人）│票日）    │        │          │          │        │
├──┼────┼─────┼────┼─────┼─────┼────┤
│一、│辛○○  │八十六年十│四千元  │十七會    │二十五萬六│十六張  │
│    │        │二月五日  │        │          │千元      │        │
│    │        │          │        │          │          │        │
├──┼────┼─────┼────┼─────┼─────┼────┤
│二、│己○○  │八十七年一│四千元  │十六會    │二十五萬六│十六張  │
│    │（即劉佳│月五日    │        │          │千元      │        │
│    │仔）    │          │        │          │          │        │
├──┴────┴─────┴────┴─────┴─────┴────┤
│詐欺所得金額小計：五十一萬二千元。                                    │
│     │
│備註：                                                                │
│(1)被告以「辛○○」名義得標時，偽造以「辛○○」為發票人之本票，尚餘活會│
│  十七會中，因有冒「己○○」之名入會，此部分無需交付本票供擔保，亦無收│
│  取會款，是計偽造「辛○○」名義之本票十六張，交付予其餘活會會員，而詐│
│  取會款二十五萬六千元。                                              │
│(2)被告以「己○○」名義得標時，偽造以「己○○」為發票人之本票，尚餘活會│
│  十六會，是計偽造「己○○」名義之本票十六張，交付予其餘活會會員，而詐│
│  取會款二十五萬六千元。                                              │
│                                                                      │
└───────────────────────────────────┘
                                                                      Ｈ


司法院資訊處製作；財團法人民間司法改革基金會備份。
